臺灣桃園地方法院民事裁定
                                      111年度訴字第183號
原      告  卓惠玲  
上列原告與被告台灣捷豹路虎股份有限公司間請求損害賠償事件
，本院裁定如下：
    主  文
原告應於本裁定送達翌日起十日內，向本院提出補正書狀，表明
兩造之間在原告所主張債務不履行之事實發生時，已經有什麼債
之關係存在，或以其他方式，依本裁定之意旨，補正依其所訴之
事實，在法律上顯無理由之情形，並按被告人數提出起訴狀繕本
，如逾期不為補正即駁回其訴。
    理  由
一、原告之訴，依其所訴之事實，在法律上顯無理由者，法院得
    不經言詞辯論，逕以判決駁回之。但其情形可以補正者，審
    判長應定期間先命補正，民事訴訟法第249條第2項第2款定
    有明文。所謂原告之訴，依其所訴之事實，在法律上顯無理
    由者，係指依原告於訴狀內記載之事實觀之，在法律上顯然
    不能獲得勝訴之判決者而言。若僅因訴狀內不表明證據，致
    不知原告所訴事實是否真實者，即不得謂原告之訴在法律上
    顯無理由（最高法院62年台上字第845號判例要旨參照）。 
二、本件原告起訴主張：
（一）原告為車號：000-0000號汽車（下稱系爭汽車）之所有權
      人，因訴外人謙悅股份有限公司（下稱謙悅公司）保養不
      當，導致系爭汽車引擎嚴重毀損，謙悅公司且為推卸責任
      製造不實證據，罔顧消費者權益。謙悅公司為被告旗下簽
      約之授權經銷商，被告本該對謙悅公司所有銷售及營業行
      為進行督導及約束，且所有車損假資料判定回復原告都由
      謙悅公司與被告及總技師雙方密切連結後回覆，原告合理
      懷疑共謀造假推卸責任，所以被告如何能撇清分割這起消
      費糾紛，爰依民法第227條第1、2項規定，請求被告賠償
      維修工資及零件新臺幣（下同）37萬6,255元，並給付自
      民國110年6月24日起至系爭汽車維修完成期間之替代交通
      工具費用等語。
（二）並聲明：被告應給付原告37萬8,255元，並給付自110年6
      月24日起至系爭汽車維修完成期間之替代交通工具費用。
三、因可歸責於債務人之事由，致為不完全給付者，債權人得依
    關於給付遲延或給付不能之規定行使其權利。因不完全給付
    而生前項以外之損害者，債權人並得請求賠償。民法第227
    條定有明文。
四、經查，本件原告依民法第227條第1、2項規定，對被告請求
    給付損害賠償，這條所規定的「不完全給付」是債務不履行
    的一種類型，要先有債務，才會有履行或不履行的問題，而
    原告沒有具體表明，兩造之間在原告所主張債務不履行的事
    實（保養不當及製造不實證據等）發生時，已經有債之關係
    存在。原告主張的事實，即使都是真的，也無從適用民法第
    227條的規定，而有依其所訴之事實，在法律上顯無理由的
    情形，本院據此裁定命原告於本裁定送達後10日內補正，逾
    期不補正，即駁回其訴。
五、依民事訴訟法第249條第2項，裁定如主文。 
中    華    民    國    111   年    2     月    25    日
                  民事第一庭  法  官  孫健智
正本係照原本作成。
本裁定不得抗告。　　　　　　　　　
中　　華　　民　　國　　111 　年　　2 　　月　　25　　日
                              書記官  鄧竹君